【裁判字號】    97,審訴,3844
【裁判日期】    971020
【裁判案由】    毒品危害防制條例
【裁判全文】
臺灣高雄地方法院刑事判決            97年度審訴字第3844號
公  訴  人  臺灣高雄地方法院檢察署檢察官
被      告  甲○○
指定辯護人  本院公設辯護人陳信凱
上列被告因毒品危害防制條例案件，經檢察官提起公訴（97年度
毒偵字第5416號），嗣因被告就被訴事實為有罪之陳述，經合議
裁定由受命法官獨任進行簡式審判程序審理，檢察官聲請改依認
罪協商程序而為判決，本院判決如下：
    主  文
甲○○施用第一級毒品，累犯，處有期徒刑捌月。又施用第二級
毒品，累犯，處有期徒刑肆月，扣案之第二級毒品甲基安非他命
參包（含包裝袋，驗後淨重合計零點貳捌壹公克），均沒收銷燬
之。應執行有期徒刑拾壹月，扣案之第二級毒品甲基安非他命參
包（含包裝袋，驗後淨重合計零點貳捌壹公克），均沒收銷燬之
。
    事實及理由
一、甲○○前因違反麻醉藥品管制條例、肅清煙毒條例等案件，
    各經臺灣高等法院高雄分院以民國83年度上訴字第2216號；
    本院以84年度訴字第346 號、85年度訴字第370 號等判決，
    分別判處有期徒刑3 年2 月、應執行有期徒刑3 年6 月、3
    年5 月，嗣上開案件定執行刑、接續執行，並撤銷假釋，執
    行殘刑、減刑後，於96年7 月16日執行完畢出監。
二、甲○○前因施用毒品案件，經本院以92年度毒聲字第7674裁
    定送觀察、勒戒，認有繼續施用毒品傾向，再經本院以93年
    度毒聲字第451 號裁定令入戒治處所施以強制戒治，嗣無繼
    續戒治之必要，於93年10月14日執行完畢釋放。詎不知警惕
    ，竟於前開強制戒治執行完畢釋放後5 年內，分別基於施用
    第一級毒品海洛因與第二級毒品甲基安非他命之犯意，於97
    年6 月5 日晚間某時，在高雄市旗津區○○○路13巷22 號
    住所內，以針筒注射方式，施用第一級毒品海洛因1 次；另
    於97年6 月5 日22時許，在上該住所內，以將甲基安非他命
    置於玻璃球內，再以火燒烤之方式，施用第二級毒品甲基安
    非他命1 次。嗣於97年6 月6 日20時30分許，在高雄市旗津
    區海岸公園內，因交通違規為警盤查，甲○○乃主動交出甲
    基安非他命3 包（含包裝袋，驗後淨重合計0.281 公克），
    自首而願接受裁判。
三、證據：被告於警詢及本院審理時之自白、高雄市立凱旋醫院
    濫用藥物尿液檢驗報告、對照表、濫用藥物成品檢驗鑑定書
    。
四、上開犯罪事實，業據被告甲○○於本院審理時為有罪之陳述
    ，本院合議庭裁定由受命法官獨任進行簡式審判程序，經檢
    察官聲請於審判外進行協商程序，本院同意進行協商程序後
    ，檢察官與被告於審判外達成協商之合意，而由檢察官聲請
    本院改依協商程序判決。其等合意之內容如下：被告願受科
    刑範圍如主文所示。核被告所為，係犯毒品危害防制條例第
    10條第1 項、第2 項之施用第一級毒品罪、施用第二級毒品
    罪。被告持有第一、二級毒品之低度行為，應為施用第一、
    二級毒品之高度行為所吸收，均不另論罪。被告前因違反麻
    醉藥品管制條例、肅清煙毒條例等案件，各經臺灣高等法院
    高雄分院以83年度上訴字第2216號；本院以84年度訴字第
    346 號、85年度訴字第370 號等判決，分別判處有期徒刑3
    年2 月、應執行有期徒刑3 年6 月、3 年5 月，嗣上開案件
    定執行刑、接續執行，並撤銷假釋，執行殘刑、減刑後，於
    96年7 月16日執行完畢出監之事實，有臺灣高等法院被告前
    案紀錄表可參，其受有期徒刑執行完畢後，5 年內再犯本件
    有期徒刑以上之各罪，均為累犯，應各依刑法第47條第1 項
    之規定，加重其刑。另被告於警方未發覺其持有第二級毒品
    前，主動交付甲基安非他命3 包予警察，而願接受裁判之事
    實，業據被告供陳明確，是就施用第二級毒品部分，堪認符
    合自首之要件。準此，因上開協商合意內容並無刑事訴訟法
    第455 條之4 第1 項所列之各款情形，本院爰不經言詞辯論
    ，於協商合意範圍內為協商判決，並應其應執行刑。扣案第
    二級毒品甲基安非他命3 包（驗後淨重0.281 公克）係查獲
    之毒品，且該包裝袋與毒品無法析離，應將之視為第二級毒
    品，不問屬於犯人與否，爰均依毒品危害防制條例第18條第
    1 項前段規定，沒收銷燬之。至送驗耗損部分，因已滅失，
    爰不宣告沒收銷燬之，附此敘明。
五、應適用之法條：刑事訴訟法第455 條之4 第2 項、第455 條
    之8 、第454 條第1 項，毒品危害防制條例第10條第1 項、
    第2 項、第18條第1 項前段，刑法第11條前段、第47條第1
    項、第51條第5款、第62條前段。
六、協商判決除有刑事訴訟法第455 條之4 第1 項第1 款於本訊
    問程序終結前，被告撤銷協商合意或檢察官撤回協商聲請者
    ；第2 款被告協商之意思非出於自由意志者；第4 款被告所
    犯之罪非第455 條之2 第1 項所定得以協商判決者；第6 款
    被告有其他較重之裁判上一罪之犯罪事實者；第7 款法院認
    應諭知免刑或免訴、不受理者情形之一，及違反同條第2 項
    「法院應於協商合意範圍內為判決；法院為協商判決所科之
    刑，以宣告緩刑或2 年以下有期徒刑、拘役或罰金為限」之
    規定者外，不得上訴。
七、如有前項得上訴之情形者，得自判決送達之日起10日內，向
    本院提出上訴書狀，上訴於第二審法院。
本案經檢察官羅水郎到庭執行職務。
中    華    民    國    97    年    10    月    20    日
                  刑事第七庭    法  官  方百正
以上正本證明與原本無異。
如不服本判決應於收受本判決後10日內向本院提出上訴書狀，並
應敘述具體理由，如未敘述上訴理由者，應於上訴期間屆滿後20
日內補提理由書狀於本院（均須按他造當事人之人數附繕本）「
切勿逕送上級法院」。
中    華    民    國    97    年    10    月    20    日
                                書記官  黃園芳
附錄本案論罪科刑依據之法條：
毒品危害防制條例第10條
施用第一級毒品者，處6月以上5年以下有期徒刑。
施用第二級毒品者，處3年以下有期徒刑。


司法院資訊處製作；財團法人民間司法改革基金會備份。
